【裁判字號】    89,上易,1578
【裁判日期】    891226
【裁判案由】    傷害等
【裁判全文】
臺灣高等法院臺南分院刑事判決               八十九年度上易字第一五七八號 Ｃ
      上  訴  人  臺灣臺南地方法院檢察署檢察官
      上  訴  人
      即  被  告  甲  ○  ○
      被      告  乙  ○  ○
右上訴人因被告傷害等案件，不服臺灣臺南地方法院八十九年度易字第八二五號中華
民國八十九年七月十三日第一審判決（起訴案號：臺灣臺南地方法院檢察署八十九年
度營偵字第一六二號），提起上訴，本院判決如左：
      主      文
上訴駁回。
      事      實
一、甲○○有殺人未遂、槍砲彈藥刀械管制條例、麻醉藥品管制條例等前科，又於八
    十一年間因違反麻醉藥品管理條例及藥事法等案件，經本院分別判處有期徒刑五
    月、二年，定執行刑為有期徒刑二年三月確定，並於八十四年三月二十三日執行
    完畢，仍不知悔改，復於八十八年十月六日晚上八時許，在臺南縣新營市○○路
    一三王號紅國檳榔店內，與丁○○、乙○○等三人，因不滿丙○○○向乙○○收
    取酒錢及質問唱歌機故障之事，而與丙○○○發生口角，甲○○、丁○○、乙○○三人竟基於傷害之犯意聯絡，由周朝財以徒手摑掌耳光；甲○○及丁○○分持
    椅子、木棍，共同毆打丙○○○，致丙○○○身體受有左耳膜破裂、左手臂、左
    手掌瘀腫等傷害。
二、案經丙○○○訴由臺南縣警察局新營分局報請臺灣臺南地方法院檢察署檢察官偵
    查起訴。
      理      由
一、訊之上訴人即被告甲○○、丁○○、乙○○均矢口否認涉有右揭傷害犯行，被告
    甲○○辯稱：伊沒毆打丙○○○，當時僅乙○○打了黃秀琴一個耳光而已，伊拿
    椅子只摔在地上，並沒打人云云。被告丁○○則辯稱：伊沒有毆打告訴人云云。
    被告乙○○辯稱：伊與丙○○○理論時手提放在丙○○○臉旁，黃秀琴轉動身子
    ，伊手不小心碰到丙○○○云云。
二、經查：右揭犯罪事實，業據被告乙○○於檢察官偵訊中坦承不諱，供稱：其以徒
    手毆打告訴人黃秀琴等語。而告訴人丙○○○於警偵訊中亦指訴綦詳，指稱：被
    告乙○○以徒手先打我，被告甲○○、丁○○則拿椅子及木棍打我等語，核與證
    人即在場之目擊者陳三和於警偵訊中證述情節相符。又證人即與被告等共同前往
    該處喝酒、唱歌之劉復元結證稱：被告三人與我，我們是一起去的，店外有客人
    ，是因唱歌時沒有聲音，我們就在外面泡茶，乙○○跟告訴人說話後來打了他一
    巴掌，甲○○及丁○○有拿起椅子來摔，有沒有丟到告訴人我不知道等語，與告
    訴人及證人陳三和所證亦大致相符，足徵告訴人並非任意誣攀。丙○○○身體受
    有左耳膜破裂、左手臂、左手掌瘀腫等傷害，有驗傷診斷書二紙附卷可稽。另告
    訴人於八十九年二月十五日之聽力檢查仍顯示有聽力障礙，右耳平均聽力十七分
    貝，左耳平均聽力三十八分貝，有行政院衛生署新營醫院八十九年六月十四日八
    九署新營醫病字第八九一五六八號函可參，可見告訴人左耳聽力減損一半。職是
    ，被告甲○○、丁○○、乙○○三人所辯，顯不足採。本件事證已臻明確，被告
    三人犯行均堪認定，應依法論科。
三、查被告周朝財以徒手摑掌耳光；甲○○及丁○○分持椅子、木棍，毆打丙○○○
    ，致丙○○○受有左耳膜破裂、左手臂、左手掌瘀腫等傷害。核被告甲○○、丁○○、乙○○所為，係犯刑法第二百七十七條第一項普通傷害罪。被告三人就上
    開犯行間，有犯意之聯絡及行為之分擔，均為共同正犯。又被告甲○○有殺人未
    遂、槍砲彈藥刀械管制條例、麻醉藥品管制條例等前科，又於八十一年間因違反
    麻醉藥品管理條例及藥事法等案件，經本院分別判處有期徒刑五月、二年，定執
    行刑為有期徒刑二年三月確定，並於八十四年三月二十三日執行完畢，有臺灣高
    等法院被告全國前案紀錄表、臺灣臺南地方法院檢察署刑案資料查註紀錄表各乙
    紙存卷可參，其於五年內再犯本件有期徒刑以上之罪，為累犯，應加重其刑。
四、原審以被告等罪證明確，因予適用刑法第二十八條、第二百七十七條第一項、第
    四十七條，罰金罰鍰提高標準條例第一條前段規定，並分別審酌被告之品行、犯
    罪之動機、目的、手段、犯罪時所受之刺激、被害人所受傷害程度及被告三人犯
    罪後否認犯行尚乏悔意等一切情狀，分別量處甲○○有期徒刑一年；丁○○、乙○○各有期徒刑十月。本院經核此部分原審判決認事用法，並無不合，量刑亦稱
    允當。被告甲○○、丁○○上訴意旨，仍執陳詞否認犯罪，指摘原判決不當；檢
    察官循告訴人請求，指摘原判決量刑過輕，皆無理由，均應予駁回。
五、另公訴意旨略以：甲○○因擔心黃秀琴報警，竟基於恐嚇之犯意，於隔天即八十
    八年十月十一日，打電話（號碼0000000號）以言詞向黃秀琴說：如果報
    警的話，要將其殺害等語，以加害生命之事恐嚇黃秀琴，使其心生畏懼。因認被
    告甲○○涉犯刑法第三百零五條之恐嚇罪嫌云云。
六、按犯罪事實應依證據認定之，無證據不得推定其犯罪事實；又不能證明被告犯罪
    者，應諭知無罪之判決；刑事訴訟法第一百五十四條、第三百零一條第一項分別
    定有明文。又認定不利於被告之事實，須依積極證據，苟積極證據不足為不利於
    被告事實之認定時，即應為有利於被告之認定，更不必有何有利之證據（最高法
    院三十年上字第八一六號判例參照）。再事實之認定，應憑證據，如未能發現相
    當證據，或證據不足以證明，自不能以推測或擬制之方法，為裁判基礎（最高法
    院四十年臺上字第八六號判例參照）。又告訴人之告訴，本以使被告受刑事訴追
    為目的，故其陳述是否與事實相符，自應調查其他證據，以資審認，苟其所為攻
    擊之詞，尚有瑕疵，則在此瑕疵未予究明以前，即不能遽採為斷罪之基礎（最高
    法院五十二年臺上字第一三００號、六十一年臺上字第三０九九號判例參照）。
    本件公訴人認被告甲○○涉有恐嚇罪嫌，無非以上揭事實，業據告訴人丙○○○
    指證明確，且與證人陳三和所證相符為據。訊之上訴人即被告甲○○則堅決否認
    有右揭恐嚇犯行，辯稱：伊沒有打電話給告訴人等語。經查，被告甲○○所有之
    電話0000000號、行動電話0000000000號在八十八年十月十一
    日均無與告訴人所有0000000號電話通話之紀錄，有中華電信股份有限公
    司臺南營運處查詢電話通話紀錄函復單乙件附卷可稽。又告訴人固指稱被告甲○○恐嚇云云，惟質之告訴人怎知是甲○○打去的電話？告訴人答稱：「電話本來
    是我接的後來就拿給陳三和聽」；證人陳三和則證稱：「第一次打來說你們要想
    告的話就要對我們不利，要殺我。」等語。依證人陳三和所證甲○○顯係恐嚇要
    殺陳三和而非告訴人，而告訴人既稱電話隨即由陳三和接聽，卻又稱甲○○說要
    將其殺害，足見告訴人所言與證人所證互不相符，自難遽予採信。
七、綜上所述，本案告訴人指訴被告甲○○以電話恐嚇，但查無通話紀錄可資佐證，
    依調查所得證據實不能證明被告甲○○確有恐嚇犯行。此外，復查無其他積極證
    據足資證明被告有恐嚇犯行，被告甲○○此部分犯罪尚屬不能證明，原審因予就
    此部分諭知被告無罪，本院經核於法並無不合，檢察官循告訴人聲請，空言指摘
    原判決不當，為無理由，亦應予駁回。
據上論斷，應依刑事訴訟法第三百六十八條，判決如主文。
本案經檢察官曾顯智到庭執行職務。
中    華    民    國      八十九      年      十二      月      二十六  日
                                  臺灣高等法院臺南分院刑事第五庭
                                      審判長法官  茆    臺    雲
                                            法官  蔡    長    林
                                            法官  李    文    福
右正本證明與原本無異。
不得上訴。
                                      法院書記官  李    良    倩
中    華    民    國      八十九      年      十二      月     二十八   日
附錄法條：
刑法第二百七十七條第一項：傷害人之身體或健康者，處三年以下有期徒刑、拘役或
                          一仟元以下罰金。


司法院資訊處製作；財團法人民間司法改革基金會備份。
